【裁判字號】    98,交聲,1293
【裁判日期】    980929
【裁判案由】    聲明異議
【裁判全文】
臺灣彰化地方法院交通事件裁定       98年度交聲字第1293號
原處分機關   交通部公路總局臺中區監理所彰化監理站
異  議  人
即受處分人   甲○○
上列異議人即受處分人因違反道路交通管理處罰條例案件，對於
交通部公路總局臺中區監理所彰化監理站98年7月30日彰監4字第
裁64-GE0000000號處分不服，聲明異議，本院裁定如下：
    主  文
異議駁回。
    理  由
一、按汽車有使用吊銷、註銷之牌照行駛者，處汽車所有人新
    台幣3600元以上10800元以下罰鍰，並禁止其行駛，牌照扣
    繳之，道路交通管理處罰條例第12條第1項第4款、第2項定
    有明文。
二、原處分機關略以：受處分人甲○○於民國（下同）98年6月1
    5日14時35分許，駕駛車牌號碼HL-8460號自小客車，在臺中
    市○○路與三民西路路口「使用註銷號牌行駛道路」違規，
    經依道路交通管理處罰條例第12條第1項第4款、第2項規定
    裁處汽車駕駛人新台幣（下同）3600元以上10800以下罰鍰
    ，本站依前揭條文裁處5400元罰鍰，於法應無不合。
三、異議意旨略以：異議人當日駕駛HL-8460號自小客車，是為
    了要到彰化監理站辦理驗車，因為異議人之車輛逾期未受檢
    而遭註銷車牌，而經向監理站查詢，必須開車回監理站驗車
    ，所以98年6月15日14時35分，在台中市○○路與三民西路
    路口被查獲，是為了要開車回彰化監理站驗車，有98年6月
    16日生效之國泰世紀汽車保險卡影本可證，而非故意違反法
    規，爰請求撤銷原處分等語。
四、經查，本件受處分人於上開時、地，駕駛車牌號碼HL-8460
    號自小客車，因使用註銷之牌照行駛，為臺中市警察局交通
    警察隊員警當場攔停掣單舉發等情，有中市警交字第GE0000
    00 0號舉發違反道路交通管理事件通知單影本1紙在卷可稽
    。異議人雖辯稱98年6月15日當天開車目的是為了要開回彰
    化監理站驗車，並提出汽車保險卡乙張為證，然經本院向國
    泰世紀產物保險股份有限公司查詢，異議人係於在98 年6月
    15日18時40分，在國泰世紀產物保險股份有限公司中南通訊
    處（台中市○區○○路一段35號16樓），由業務人員林艾臻
    辦理投保，有該公司98年9月25日回函及要保書影本一紙可
    證。換言之，異議人是先違規上路遭到取締後，才前往投保
    ，因此該張保單不能證明異議人當日開車上路目的是為了開
    往監理站驗車。此外，受處分人亦於聲明異議狀上自承有「
    使用註銷號牌行駛道路」之違規行為，雖受處分人辯稱係因
    個人因素始違反交通規則，惟其既係合法持有駕照之人，對
    於不應使用已註銷車牌上路，應有基本認知，並有加以遵守
    之義務，故仍須依規定行駛，而不能僅因個人主觀因素，即
    貿然違規。綜上所述，受處分人上開所辯應係事後卸責之詞
    ，不足採信。本件異議為無理由，應予駁回。
據上論斷，應依道路交通管理處罰條例第87條、道路交通案件處
理辦法第19條，裁定如主文。
中    華    民    國    98    年    9     月    29    日
                  交通法庭            法  官   葉明松
以上正本證明與原本無異。
如不服本裁定，應於裁定送達後五日內向本院提出抗告狀(須附
繕本 )。
中    華    民    國    98    年    9     月    29    日
                                      書記官   施秀青
附錄本案適用法律：
道路交通管理處罰條例第12條
汽車有下列情形之一者，處汽車所有人新臺幣3600元以上10800
元以下罰鍰，並禁止其行駛：
一、未領用牌照行駛。
二、拼裝車輛未經核准領用牌證行駛，或已領用牌證而變更原登
    檢規格、不依原規定用途行駛。
三、使用偽造、變造或矇領之牌照。
四、使用吊銷、註銷之牌照行駛。
五、牌照借供他車使用或使用他車牌照行駛。
六、牌照吊扣期間行駛。
七、已領有號牌而未懸掛或不依指定位置懸掛。
八、牌照業經繳銷、報停、吊銷、註銷，無牌照仍行駛。
九、報廢登記之汽車仍行駛。
十、號牌遺失不報請公路主管機關補發，經舉發後仍不辦理而行
    駛。
前項第1款中屬未依公路法規定取得安全審驗合格證明，及第2款
 、第9 款之車輛並沒入之；第 3 款、第 4 款之牌照扣繳之；
 第 5 款至第 7 款之牌照吊銷之。
第1項第4款、第6款及第8款之汽車當場移置保管，並通知汽車所
有人限期領回之。


司法院資訊處製作；財團法人民間司法改革基金會備份。
